---
title: PrescribeIT Baseline Study
author: Dr. Neil McEvoy 
date: \today
params:
  logo: logo.png
  cover: cover.png
  iblue: 2b4894
  igray: d4dbde
documentclass: article
fontsize: 10
papersize:letterpaper
output: 
  IReports::businessReport:
    keep_tex: TRUE
    latex_engine: xelatex
    resetStyleFiles: FALSE
header-includes: 
  - \newcommand{\logo}{`r gsub("_", "\\_", params$logo)`}
  - \newcommand{\cover}{`r gsub("_", "\\_", params$cover)`}
  - \newcommand{\iblue}{`r params$iblue`}
  - \newcommand{\igray}{`r params$igray`}
include-before:
  - \renewcommand{\contentsname}{Inhaltsverzeichnis}
  - \renewcommand{\pagename}{Seite}
---



```{r setup, include = FALSE}
# packages
library(dplyr)
library(knitr)
library(xtable)

# settings
knitr::opts_chunk$set(echo = FALSE, message = FALSE, warning = FALSE)
```

\maketitle
\tableofcontents
\addcontentsline{toc}{section}{Contents}
\clearpage

\section{Background to the Study}
Sed ut perspiciatis unde omnis iste natus error sit voluptatem accusantium doloremque laudantium, totam rem aperiam, eaque ipsa quae ab illo inventore veritatis et quasi architecto beatae vitae dicta sunt explicabo. Nemo enim ipsam voluptatem quia voluptas sit aspernatur aut odit aut fugit, sed quia consequuntur magni dolores eos qui ratione voluptatem sequi nesciunt. Neque porro quisquam est, qui dolorem ipsum quia dolor sit amet, consectetur, adipisci velit, sed quia non numquam eius modi tempora incidunt ut labore et dolore magnam aliquam quaerat voluptatem. Ut enim ad minima veniam, quis nostrum exercitationem ullam corporis suscipit laboriosam, nisi ut aliquid ex ea commodi consequatur? Quis autem vel eum iure reprehenderit qui in ea voluptate velit esse quam nihil molestiae consequatur, vel illum qui dolorem eum fugiat quo voluptas nulla pariatur?

\subsection{Overall purpose}
At vero eos et accusamus et iusto odio dignissimos ducimus qui blanditiis praesentium voluptatum deleniti atque corrupti quos dolores et quas molestias excepturi sint occaecati cupiditate non provident, similique sunt in culpa qui officia deserunt mollitia animi, id est laborum et dolorum fuga. Et harum quidem rerum facilis est et expedita distinctio. 

\subsection{Summary of Phase 1 Workflow}

\subsection{Goals of Phase 2 Baseline}

\subsection{Design of Phase 2 Baseline}


\section{Phase 2 Baseline Findings}

```{r results = "asis"}
tab <- xtable(head(iris, n = 20), align = "|C|C|C|C|C|C|")

addtorow <- list()
addtorow$pos <- list()
addtorow$pos[[1]] <- -1
addtorow$command <- c("\\rowcolor{igray}")

print(tab,
      include.rownames = FALSE,
      tabular.environment = "tabularx",
      width = "\\textwidth",
      comment = FALSE,
      add.to.row = addtorow)
```

\subsection{Selected sites}

\subsection{Prescribers}

\subsection{Dispensers}

\subsection{Salient findings}


\section{Anticipating Phase 3 Increments}

\subsection{Survey extension}

\subsection{Potential findings}

\section{Reference Materials}

